臺灣高等法院高雄分院民事裁定　　　　　100年度抗字第257號
抗　告　人　日商日本電氣股份有限公司（日本電株式社）
法定代理人　遠藤信博
代　理　人　翁雅欣律師
相　對　人　楊秀玲
上列當事人間因相對人聲請限期命起訴事件，相對人聲明異議，
抗告人對於民國100 年9 月6 日臺灣高雄地方法院100 年度事聲
字第172 號所為裁定提起抗告，本院裁定如下：
    主  文
原裁定廢棄。
相對人在原法院之異議駁回。
異議及抗告訴訟費用由相對人負擔。
    理  由
一、抗告意旨略以：伊先於民國96年4 月26日向台灣高雄地方法
    院（下稱高雄地院）刑事庭95年度易字第1404號違反商標法
    案件（下稱系爭刑事案件）提起刑事附帶民事訴訟，向相對
    人請求損害賠償，經刑事庭以96年度附民字第133 號受理在
    案（下稱系爭附帶民事訴訟）。嗣伊為保全對相對人損害賠
    償請求權之強制執行，乃於96年5 月3 日向刑事庭聲請假扣
    押，經該庭以96年度刑全字第4 號裁定獲准。是該假扣押事
    件係於本案訴訟繫屬後，法院始因伊之聲請命為假扣押，自
    無再命伊限期起訴之必要。惟相對人仍聲請限期起訴，經司
    法事務官予以駁回後，相對人聲明異議，原裁定竟命伊7 日
    內起訴，顯有誤解。又附帶民事訴訟中原告所主張之加害人
    ，係以在刑事訴訟程序經認定為共同侵權行為之人，系爭刑
    事案件雖因被告陳覺修遭通緝報結，惟應俟陳覺修到案，始
    能查知相對人有無共同侵權行為，是系爭附帶民事訴訟是否
    合法，應於系爭刑事案件審理結果方能確定，原裁定竟以相
    對人曾獲不起訴處分，而認相對人非侵權行為人，伊對相對
    人提起附帶民事訴訟不合法，逕認伊迄未對相對人起訴，自
    有違誤。爰提起抗告，求為廢棄原裁定等情。
二、按經准為假扣押，而本案尚未繫屬者，命假扣押之法院應依
    債務人聲請，命債權人於一定期間內起訴，民事訴訟法第
    529 條第1 項固有明文。惟案件已繫屬於法院者，當事人不
    得更行起訴，是故法院就已繫屬之事件，命為假扣押，殊無
    命債權人限期起訴之必要（最高法院70年台抗字第290 號判
    例參照）。
三、本件相對人主張：其與抗告人間聲請假扣押事件，經抗告人
    供擔保後，查封相對人所有之不動產；抗告人固於96年4 月
    25日提起系爭附帶民事訴訟，然刑事部分被告陳覺修因通緝
    期滿報結，則系爭附帶民事訴訟已失所附麗，且相對人被訴
    刑事部分業經不起訴處分確定，則兩造間法律爭議已無實質
    繫屬，乃聲請命抗告人限期起訴等語。惟查：訴外人陳覺修
    因違反商標法案件，經檢察官提起公訴，經系爭刑事案件審
    理後，抗告人於96年4 月26日提起系爭附帶民事訴訟，主張
    相對人與陳覺修為共同侵權行為人，嗣抗告人為保全對相對
    人損害賠償請求權之強制執行，乃於96年5 月3 日向刑事庭
    聲請假扣押，經該庭以96年度刑全字第4 號裁定獲准等情，
    業經本院調取系爭刑事案件、系爭附帶民事訴訟卷核閱屬實
    ，並有假扣押聲請狀、刑事附帶民事訴訟起訴狀、高雄地院
    96 年 度刑全字第4 號假扣押裁定可稽（原審司聲卷第20至
    30頁）。是抗告人既已就保全對相對人損害賠償請求權提起
    附帶民事訴訟，依前揭說明，自無再命抗告人重行起訴之必
    要。至系爭刑事案件之被告陳覺修經發佈通緝，因通緝滿3
    個月，依司法院頒布之「民刑事件編號計數分案報結實施要
    點」（下稱分案報結實施要點）第69點第5 款第1 目規定而
    為報結，系爭附帶民事訴訟亦依上開要點第73點第7 款之規
    定報結，惟分案報結實施要點僅屬法院內部案件管理之行政
    作業規定，並未使案件生訴訟繫屬消滅之法律效果，此由該
    要點第18點所定刑事案件在審判中，被告經通緝結案後，而
    緝獲歸案者，均應另立卷宗號數，並在「緝」字上按原案件
    種類加冠原字自明。足徵系爭刑事案件及系爭附帶民事訴訟
    均應俟陳覺修緝獲歸案後，法院將續行審理，相對人認系爭
    刑事案件經通緝報結，系爭附帶民事訴訟即失所附麗，未有
    訴訟繫屬等節，自不足取。相對人雖又主張，其因違反商標
    法案件，經臺灣高雄地方法院檢察署（下稱高雄地檢署）檢
    察官偵查終結予以不起訴處分，嗣經臺灣高等法院高雄分院
    檢察署發回續行偵查，仍為不起訴處分，相對人實非系爭刑
    事案件之被告云云，固提出高雄地檢署95年度偵續一字第9
    號、97年度偵字第19279 號檢察官不起訴處分書為憑（原審
    事聲字卷第6 至8 頁）。然抗告人既已對相對人提起系爭附
    帶民事訴訟，目前仍繫屬法院中，業如前述，於刑事庭為終
    局裁判前，自不因起訴是否合法或有無理由而致訴訟繫屬消
    滅，尚無命抗告人限期起訴之必要。
四、綜上所述，相對人聲請命抗告人限期起訴，於法未合，不應
    准許。從而，原法院司法事務官於100 年6 月17日所為100
    年度司聲字第615 號裁定，駁回相對人之聲請，並無不合，
    原裁定（即100 年9 月6 日所為100 年度事聲字第172 號裁
    定）廢棄上開司法事務官所為裁定，命抗告人應於裁定送達
    後7 日內起訴，尚有違誤。抗告意旨指摘原裁定不當，求予
    廢棄，為有理由，應由本院將原裁定廢棄，駁回相對人於原
    法院之異議。
據上論結，本件抗告為有理由，依民事訴訟法第492 條、第95條
、第78條，裁定如主文。
中    華    民    國    100   年    11    月    10    日
                              民事第一庭
                                  審判長法官  蔡明宛
                                  法      官  曾錦昌
                                  法      官  魏式璧
以上正本證明與原本無異。
如不服本裁定應於送達後10日內向本院提出再抗告狀（並按他造
當事人之人數附繕本），並繳納再抗告費新台幣1,000元。
再為抗告僅得以適用法規顯有錯誤為理由，並應委任律師為代理
人。如委任律師提起抗告者，應一併繳納抗告費。
中    華    民    國    100   年    11    月    10    日
                                  書  記  官  林佳蓉
附註：
抗告人之配偶、三親等內之血親、二親等內之姻親，或抗告人為
法人、中央或地方機關時，其所屬專任人員具有律師資格並經法
院認適當者，亦得為第三審代理人。
抗告人或其法定代理人具有律師資格者及前項情形，應於提起抗
告或委任時釋明之。